臺灣臺中地方法院刑事判決　　　　　　　94年度訴字第2138號
公　訴　人　臺灣臺中地方法院檢察署檢察官
被　　　告　丙○○
指定辯護人　本院公設辯護人　戊○○
上列被告因違反槍砲彈藥刀械管制條例案件，經檢察官提起公訴
（94年度偵字第8337號），本院判決如下：
    主    文
丙○○未經許可，持有可發射子彈具有殺傷力之槍枝，累犯，處
有期徒刑肆年，併科罰金新臺幣拾伍萬元，罰金如易服勞役，以
新臺幣玖佰元即銀元參佰元折算壹日。扣案具傷殺力之仿轉輪手
槍製造之玩具槍車通槍管及轉輪彈倉內阻鐵而成之改造手槍壹支
（槍枝管制編號0000000000號）沒收。
    犯罪事實
一、丙○○前有竊盜、違反麻醉藥品管理條例案件、違反肅清煙
    毒條例案件、違反槍砲彈藥刀械管制條例案件等前科，並曾
    於民國八十九年間因施用毒品案件，經本院判處應執行有期
    徒刑一年確定，自九十年六月二十二日起解送臺灣臺中監獄
    接續執行該應執行有期徒刑一年及另案殘刑，甫於九十二年
    十二月十二日執行完畢。詎猶不知悔改，復於九十四年四月
    二十八日十五時許（起訴書誤載為同日五時許），在臺中市
    ○○○路靠近十甲路之堤防邊某處（起訴書誤載為臺中縣旱
    溪東路）向綽號「阿勇」真實姓名年籍不詳之成年男子（無
    積極證據足認係後述同綽號之甲○○）以新臺幣（下同）三
    千元價格，購得具殺傷力仿轉輪手槍製造之玩具槍車通槍管
    及轉輪彈倉內阻鐵而成之改造手槍（槍枝管制編號為000
    0000000號，下稱改造手槍）一支、具殺傷力之土造
    子彈二顆及不具殺力之土造子彈三顆 (起訴書誤認五顆中僅
    有一顆不具殺傷力)，而未經許可持有上述具殺傷力之改造
    手槍一支及具殺傷力之土造子彈二顆。嗣於同年五月十日四
    時三十分許，警員值掃蕩毒品勤務時，在臺中市○○路與華
    美街口，發現丙○○神情緊張，疑似吸毒，乃上前盤查，先
    查獲丙○○持有毒品後 (業經檢察官另案起訴)，再於丙○○所有車牌號碼為五三二八－ＬＰ號之自用小客車後座扶手
    內查獲上述具殺傷力之改造手槍一支（槍枝管制編號為00
    00000000號）、具傷殺力之土造子彈二顆及不具殺
    力之土造子彈三顆，而查悉上情。
二、案經臺中市警察局第二分局報告臺灣臺中地方法院檢察署檢
    察官偵查起訴。
一、訊據被告丙○○固對於上揭時地為警在其所有自用小客車內
    查獲前揭槍、彈之事實坦承不諱，惟矢口否認有何違反槍砲
　　彈藥刀械管制條例犯行，辯稱：綽號「阿勇」之甲○○在九
　  十四年三、四月間，曾經拿槍至伊家中毆傷伊兒子頭部，伊
    有至新平派出所備案。伊第一次看到扣案槍彈係於九十四年
    五月七、八日間，當時甲○○在伊所有自用小客車上拿扣案
    槍彈予伊看並稱要出售予伊，伊當場拒絕後甲○○即離開車
    內，直至為警查獲時，伊始知伊車內放有扣案槍彈，扣案槍
    彈可能是甲○○忘記拿走云云。惟查：
（一）扣案槍彈確係被告於上述地點，向綽號「阿勇」之成年男
      子以三千元價格購得之事實，業據被告於九十四年五月十
      日警詢中、同年七月十一日本院訊問時、同年七月十二日
      本院行準備程序時供承在卷。且扣案之改造手槍一支（槍
      枝管制編號為0000000000號）及子彈五顆經送
      請內政部警政署刑事警察局鑑定結果認：扣案槍枝一支係
      仿轉輪手槍製造之玩具槍車通槍管及轉輪彈倉內阻鐵而成
      之改造手槍，機械性能良好，可擊發適用子彈，認具殺傷
      力；扣案子彈五顆，均係直徑約五．○ｍｍ金屬彈頭之土
      造子彈，均經實際試射結果，其中二顆可擊發，認均具殺
      傷力，其中三顆無法擊發，認均不具殺傷力等情，有內政
      部警政署刑事警察局九十四年六月九日刑鑑字第○九四○○八七○二一號槍彈鑑定書一份（見偵查卷第二六頁）及
      九十四年七月十二日刑鑑字第○○○○一○四○五四號函
      一份（見本院卷第八六頁）在卷可稽，足見查扣之改造手
      槍一支及土造子彈二顆確實均具有殺傷力，為槍砲彈藥刀
      械管制條例明文禁止持有之違禁物甚明。
（二）被告於九十四年六月二十九日本院訊問時及九十四年七月
      二十八日準備程序中雖辯稱：伊在警詢中並未向警察供稱
      扣案槍彈是伊向阿勇以三千元購得，而是說槍是「阿勇」
      用三千元去買來改造的云云。公設辯護人並為被告辯護稱
    　警詢筆錄記載與被告警詢中供述不符，應無證據能力云云
      。惟查，被告於警詢中係於警察詢問：扣案槍彈是何人所
　　　有等語後，被告立即供承：是「阿勇」來賣我的等語，經
      警察再問：是賣你的？是不是就是你所有的？等語後，被
      告又稱：是等語，之後經警繼續追問被告購槍時、地及價
      格，被告即主動明確供出是在九十四年四月二十八日「下
      午三時」許，在臺中縣市○○○路，以三千元向「阿勇」
      購得等語，被告於警詢中確有為警詢筆錄記載內容之供述
      等情，業經本院勘驗被告警詢錄音帶一捲無訛（見偵查卷
      證物袋內）。從而，被告之警詢筆錄應有證據能力，被告
      空言否認其於警詢中有為警詢筆錄所載之供述，顯與事實
      不符，要係事後卸責之詞，委無足採，公設辯護人主張被
      告之警詢筆錄與被告警詢中供述不符，應無證據能力云云
      ，亦有誤會。
（三）被告嗣於審理中雖另以上開情詞置辯。然查，被告於九十
      四年五月十日偵查中先係辯稱：「（扣案槍彈來源？）是
      一位綽號「阿勇」的人在『九十四年五月九日下午四時許
      ，坐我的車』，我有看到「阿勇」有在把玩，我不知道他
      槍放到我的車子後座。」、「．．，本次是「阿勇」故意
      栽贓我。」云云；嗣於同年六月十六日偵查中則改稱：「
      阿勇」叫甲○○，住在大里市，伊被查獲前二天，「阿勇
      」在車上有拿這把槍予伊看，當時乙○○在車上也有看到
      ，「阿勇」是在車內後座拿槍出來玩，伊有看到云云；嗣
      於同年六月二十九日本院訊問時又稱：「「阿勇」名字叫
      甲○○，年約三十歲左右，住哪裡我不知道，我有去問人
      家，只有問到名字叫甲○○，住大里，但詳細地址我不知
      道。」、「（問何人？）太平市的新平派出所警員，姓名
      一時想不起來，『我是在我被收押之後會客時我叫我姐姐
      丁○去問的』，．．。」、「（如何知道扣案槍彈和「阿
      勇」有關係？）因為我被抓二、三天前，「阿勇」有到我
      車上，他有拿出扣案槍彈出來，是「阿勇」拿槍彈出來給
      我看，說這是改造槍枝，一把多少錢，問我要不要，我說
      不要。」、「我們有認識，是在九十四年一、二月時認識
      ，當天他到我車上聊天，我在臺中市○○路海派賓館那邊
      遇到他，他叫我，當時我車子停在路邊，「阿勇」剛好走
      過來，他跑過來叫我，我在那邊買水果買完要上車，他叫
  　　住我，我先上車，「阿勇」隨後上我的車，是他自己上車
　    的，他從副駕駛座後面的車門上車，他上車之後坐在副駕
      駛座後面的位置上，靠近中間地方，他趴在駕駛座上椅子
      跟我聊天，之後他拿出槍枝說很漂亮，問我有沒有興趣，
      並且介紹這把槍，他說這是他買來改造的，問我要不要買
      ，我說我對這個沒興趣，不要，『之後我有看到他把槍彈
      收起來，他放在他揹在前面的包包』，我們在那邊聊天約
      半個小時，「阿勇」就離開，『「阿勇」把槍放回包包裡
      面約十幾分鐘』，他才離開，他就下車，他從副駕駛座後
      面的車門下車。」、「（當天「阿勇」拿槍給你看，有無
      人可以證明？）有，乙○○，她是我朋友，地址：臺中市
      ○○路，詳細地址我不知道，但我知道地點。」、「（「
      阿勇」當初問你要不要買槍，有無跟你說這把槍要賣你多
      少錢？）沒有說，只是告訴我他用三千元買來改造，不會
      很貴。」云云；嗣於同年七月二十八日本院行準備程序時
      則改稱：「．．，事實應該是『九十四年五月七、八日左
      右』，在臺中市○○路海派賓館對面路邊，「阿勇」有拿
      槍給我看，『我不知道他為什麼要拿給我看，可能是要嚇
      我，他不是要賣給我』，他是在我車上拿給我看，他說這
      把槍二、三千元改一改就可以用了，之後就跟我聊別的，
      「阿勇」把槍拿出來在後座玩弄，一下把子彈卸出來，一
      下把子彈裝上去，我不知道他的動機為何，『後來我就沒
      有注意他如何處理這把槍』，「阿勇」在車上和我聊天約
      半個鐘頭後就下車離開，他去開他自己的車子離開，我們
      是在那邊偶遇，我從對面水果攤買水果出來要到車子，「
      阿勇」剛好經過叫住我，並且下車到我車上和我聊天，當
      時車上還有乙○○，總共只有三個人，我和「阿勇」在車
      上發生的事情，乙○○好像有看到「阿勇」拿那把槍。」
      云云；嗣於九十四年九月七日本院審理中則辯稱：「（到
      底有無說要購買扣案之槍？）無。」、「（甲○○到底有
      無說要將扣案的槍彈賣給你？）無，他只有說槍改一改就
      可以用了，問我要不要，如果要的話，他要叫朋友幫我改
      一把。」、「（有無說要錢？）他說去買來要三千元。」
      、「（有無跟甲○○說是否購買？）我有跟他說不要買。
      」、「（何時看到扣案槍枝？）九十四年五月七日甲○○
      在我車上拿給我看，『說要賣我』，我說不要，之後他就
      走了，我沒有注意槍放在何處，是在九十四年五月十日被
      查獲時，我才知道槍彈放在車前面。」、「（為何甲○○
      要拿槍去賣你？）我不知道，可能要向我展威風，說有槍
      枝。」云云。核被告上開辯詞就其究係於何時在臺中市○○路海派賓館對面偶遇綽號阿勇之甲○○及當時甲○○究
      有無說要賣槍予被告等節，所辯先後反覆不一，且與被告
      於警詢中所供不符，已難採信。況證人乙○○於審理中結
      證：九十四年五月七、八日左右，伊與被告是男女朋友關
      係，也有同車出遊，印象中在出遊當時，曾多次遇到甲○○，「是在中國醫藥學院附近遇到」，但九十四年五月七
      日有無遇到甲○○伊忘記了。伊與被告出遊遇到甲○○時
      ，伊未曾聽到甲○○問被告是否要購買槍彈。另甲○○雖
      曾口頭上對伊說有槍枝，但伊從未親眼看過甲○○持有槍
      枝。此外，被告與甲○○接觸的事情、是否有恩怨，伊均
      不清楚，被告與甲○○間有關槍枝的事情伊也都不知道等
      語；證人即被告胞姐丁○於警詢中證稱：伊不曾探聽綽號
      「阿勇」其人，也未曾受託打聽「阿勇」其人，更不認識
      「阿勇」等語；證人甲○○於審理中結證：扣案槍彈並非
      伊出售予被告，也未曾於九十四年五月間在精武路的海派
      賓館遇見被告等語，核上開證人所證情節，均與被告所辯
      不符，益徵被告所辯不實。再者，本案係警察於九十四年
      五月十日四時三十分許，值掃蕩毒品勤務時，在臺中市○○路與華美街口，發現丙○○神情緊張，疑似吸毒，始上
      前盤查，先查獲丙○○持有毒品後，再於丙○○所有車牌
      號碼為五三二八－ＬＰ號之自用小客車後座扶手內查獲上
      述具殺傷力之改造手槍一支（槍枝管制編號為00000
      00000號）、具傷殺力之土造子彈二顆及不具殺力之
      土造子彈三顆等情，有警員職務報告書一份在卷可稽，足
      見本案係警察意外查獲，並非據報查悉。況依被告於審理
      中所陳甲○○將扣案槍彈留在被告車內之時間即九十四年
      五月七、八日間，距離同年月十日上午四時三十分許即被
      告為警查獲時止，間隔約有一日以上，衡情，甲○○豈有
      在無法確定扣案槍彈不會遭被告發現而另行處理之情況下
      ，為栽贓而將扣案槍彈放在被告車內之理。是被告空言辯
      稱本案係甲○○栽贓云云，亦難憑採。此外，被告於審理
      中既辯稱：伊在為警查獲前即與甲○○間有糾紛，即九十
      四年三、四月間甲○○曾拿槍至伊家中，將伊兒子頭部打
      傷，伊有至新平派出所備案，甲○○也有懷疑伊向警報案
      云云，參之證人甲○○於審理中亦結證：伊與被告早在九
      十四年一至五月間即因毒品事宜，多次發生糾紛等語，足
      見被告與甲○○間確於九十四年三、四月間即存有嫌隙，
      依此益徵被告上述於警詢中供承購槍係為防身之用等語應
      可採信。且查，甲○○與被告間既存有嫌隙，則甲○○豈
      有持扣案具有殺傷力之槍彈至被告所駛自用小客車內，詢
      問被告是否有意購買，徒增自己不利風險之理？衡情，更
      無在被告明示無意購買之後，無端將槍彈留在被告車內之
      可能。被告嗣於偵審中翻異前詞，矢口否認犯行之辯詞，
      核與常情事理有違，顯不足採，應以被告於警詢中所供扣
      案槍彈係伊於九十四年四月二十八日十五時許，以三千元
      代價購得等語為可採信。再被告雖供稱扣案槍彈來源係綽
      號「阿勇」之甲○○云云，惟被告此部分陳詞既有前揭不
      符事理之處，復為甲○○所堅決否認，自難遽信為真，附
      此指明。綜上所述，本案事證業臻明確，被告犯行洵堪認
      定。
二、核被告丙○○所為，係犯槍砲彈藥刀械管制條例第八條第四
    項之未經許可持有可發射子彈具有殺傷力之槍枝罪、同條例
    第十二條第四項未經許可持有子彈罪。被告以一行為觸犯上
    開二罪名，為想像競合犯，應依刑法第五十五條規定從一重
    之未經許可持有可發射子彈具有殺傷力槍枝罪處斷。又檢察
    官起訴書證據並所犯法條欄雖漏引槍砲彈藥刀械管制條例第
    十二條第四項，惟既經公訴蒞庭檢察官於本院審理中當庭補
    充論述被告同時涉有槍砲彈藥刀械管制條例第十二條第四項
    之罪，且檢察官於起訴書犯罪事實欄及證據並所犯法條欄內
    均有記載該五顆子彈之犯罪事實，本院自應予以審理，附此
    指明。查，被告前有竊盜、違反麻醉藥品管理條例案件、違
    反肅清煙毒條例案件、違反槍砲彈藥刀械管制條例案件等前
    科，並曾於八十九年間因施用毒品案件，經本院判處應執行
    有期徒刑一年確定，自九十年六月二十二日起解送臺灣臺中
    監獄接續執行該應執行有期徒刑一年及另案殘刑，甫於九十
    二年十二月十二日執行完畢，有臺灣臺中地方法院檢察署刑
    案資料查註紀錄表及臺灣高等法院被告全國前案紀錄表各一
    份在卷足憑，其於受有期徒刑執行完畢後，於五年以內再犯
    本件有期徒刑以上之罪，為累犯，應依刑法第四十七條規定
    加重其刑。爰審酌被告前有上述犯罪紀錄，素行不佳，且槍
    彈對社會具有相當危險性，乃社會治安之隱憂，被告明知上
    情，竟以三千元代價購入持有扣案槍彈並藏置在其自用小客
    車內作為防身之用，無視法令存在，再考以其持有時間尚非
    甚長，並未進而持以犯案及其犯罪後猶一再狡詞圖卸罪責，
    態度不佳等一切情狀，量處如主文所示之刑，並就罰金部分
    諭知易服勞役之折算標準。扣案之改造手槍一支（槍枝管制
    編號0000000000號），係違禁物，應依刑法第三
    十八條第一項第一款宣告沒收。至上開扣案具殺傷力之土造
    子彈二顆，經內政部警政署刑事警察局試射後既均已失子彈
    之效能，均不再具有殺傷力，均已失其違禁物之性質，爰不
    再予宣告沒收，附此指明。
三、起訴書犯罪事實欄及證據並所犯法條欄，誤認扣案五顆子彈
    中，僅有一顆不具有殺傷力云云。惟查，扣案五顆子彈經警
    察送請內政部警政署刑事警察局鑑定時，該局鑑定人員係採
    樣二顆試射，試射結果其中一顆具有殺傷力，一顆不具有殺
    傷力。經本院將其餘未經試射之三顆子彈再次送請內政部警
    政署刑事警察局實際試射鑑定結果，其中一顆具有殺傷力，
    二顆不具有殺傷力，有上述內政部警政署刑事警察局九十四
    年六月九日刑鑑字第○九四○○八七○二一號槍彈鑑定書（
    見偵查卷第二六頁）及九十四年七月十二日刑鑑字第○○○○一○四○五四號函（見本院卷第八六頁）各一份在卷可憑
    。是扣案子彈中具殺傷力之土造子彈計應為二顆，不具殺力
    之土造子彈計應為三顆，起訴書誤認僅一顆子彈不具有殺傷
    力云云，尚有未合，且就實際上不具殺傷力惟遭檢察官誤認
    具有殺傷力之子彈二顆部分，因檢察官認被告此部分罪嫌與
    上揭有罪部分具有單純一罪 (未經許可持有具有殺傷力之子
    彈二顆部分)及想像競合犯之裁判上一罪關係 (未經許可持
    有可發射子彈具有殺傷力之槍枝部分)，爰不就此遭檢察官
    誤認部分另為無罪之諭知，附此敘明。
據上論斷，應依刑事訴訟法第二百九十九條第一項前段，槍砲彈
藥刀械管制條例第八條第四項、第十二條第四項，刑法第十一條
前段、第四十七條、第五十五條、第四十二條第二項、第三十八
條第一項第一款，罰金罰鍰提高標準條例第二條，判決如主文。
中　　華　　民　　國　　94　　年　　9 　　月　　22　　日
                       臺灣臺中地方法院刑事第十庭
                         審判長法  官  郭  瑞  祥
　　                           法  官  黃  炫  中
                               法  官  江  奇  峰
上正本證明與原本無異。
如不服本判決，應於送達後十日內向本院提出上訴狀（須附繕本
），上訴於臺灣高等法院臺中分院。
中　　華　　民　　國　　94　　年　　9 　　月　　22　　日
                               書記官  陳  美  年
附錄論罪科刑法條
槍砲彈藥刀械管制條例第八條第四項：
未經許可，持有、寄藏或意圖販賣而陳列第一項所列槍枝者，處
三年以上十年以下有期徒刑，併科新臺幣七百萬元以下罰金。
槍砲彈藥刀械管制條例第十二條第四項：
未經許可，持有、寄藏或意圖販賣而陳列子彈者，處五年以下有
期徒刑，併科新臺幣三百萬元以下罰金。
